臺灣新竹地方法院刑事判決
111年度簡上字第76號
上  訴  人  
即  被  告  楊昌仁


選任辯護人  汪團森律師
上列上訴人即被告因傷害案件，不服本院簡易庭民國111年5月25
日所為之111年度竹簡字第373號第一審簡易判決（起訴書案號：
110年度偵字第14634號），提起上訴，本院管轄之第二審合議庭
判決如下：
    主  文
上訴駁回。
楊昌仁緩刑貳年。
    事實及理由
一、本案經本院合議庭審理結果，認本院第一審刑事簡易判決認
    事用法及量刑均與本院合議庭所認定者相同，俱無不當，應
    予維持。本件除證據部分補充「被告楊昌仁於本院審理時之
    自白（簡上卷第56頁）、協議書、收據各1紙（簡上卷第35
    至37頁）」外，餘均引用第一審刑事簡易判決記載之事實、
    證據及理由（如附件）。
二、被告上訴意旨及辯護人辯護意旨略以：已與告訴人和解並賠
    償其損失，請求從輕量刑並為緩刑之諭知等語。經查，原審
    認被告犯行明確，依刑事訴訟法第449條第2項規定，並詳為
    審酌刑法第57條各款所列情狀，於法定刑內量處被告有期徒
    刑3月，如易科罰金，以新臺幣1,000元折算1日，經核並未
    逾越法定刑度，又未濫用自由裁量之權限，量刑亦甚屬妥適
    ，與罪刑相當及比例、公平原則均無違。據此，被告提起本
    案上訴，為無理由，應予駁回。
三、末查，被告未曾因故意犯罪受有期徒刑以上刑之宣告，此有
    臺灣高等法院被告前案紀錄表附卷可查，其因一時疏失致罹
    刑典，惟犯罪後已坦承犯行，態度良好，且於本院第二審審
    理中已與告訴人莊佳興成立和解，並依和解條件給付完畢，
    有上開協議書、收據等在卷可憑，告訴人並到庭表示願原諒
    被告並同意緩刑等語，綜上各情，堪認被告經此偵審程序及
    刑之宣告，諒當知所警惕，謹慎小心行事，信無再犯之虞，
    本院因認其所受宣告之刑以暫不執行為適當，爰依刑法第74
    條第1項第1款規定，併予宣告緩刑2年，以啟自新。
據上論斷，應依刑事訴訟法第455條之1第1項、第3項、第368條
、第373條，判決如主文。
本案經檢察官洪期榮提起公訴，檢察官劉晏如到庭執行職務。
中　　華　　民　　國　　111 　年　　10　　月　　13　　日
　　　　　　　　　刑事第五庭　　審判長法　官  魏瑞紅
　　　　　　　　　　　　　　　　　　　法　官  李宇璿
                                      法　官  楊麗文
以上正本證明與原本無異。
不得上訴。
中　　華　　民　　國　　111 　年　　10　　月　　13　　日
                                      書記官  賴瑩芳
附錄本案論罪科刑法條：
中華民國刑法第277條第1項
傷害人之身體或健康者，處5年以下有期徒刑、拘役或50萬元以
下罰金。

附件：
臺灣新竹地方法院刑事簡易判決
                               111年度竹簡字第373號
公  訴　人　臺灣新竹地方檢察署檢察官
被　　　告　楊昌仁　男　民國00年00月0日生
　　　　　　　　　　身分證統一編號：Z000000000號
　　　　　　　　　　住新竹縣○○鎮○○路0段000巷00號
上列被告因傷害案件，經檢察官提起公訴（110年度偵字第14634
號），因被告自白犯罪，本院認宜以簡易判決處刑，爰不經通常
審理程序（111年度訴字第189號），逕以簡易判決處刑如下：
    主  文
楊昌仁犯傷害罪，處有期徒刑參月，如易科罰金，以新臺幣壹仟
元折算壹日。
    事實及理由
一、犯罪事實：
    楊昌仁與莊佳興（所涉傷害罪嫌，另經不起訴處分）均係新
    竹縣○○市○○○街00號社區（下稱上開社區）之住戶，莊佳興
    於民國110年3月7日10時許，在上開社區地下3樓停車場，因
    其汽車遭人擦撞，質問楊昌仁，2人因而發生爭吵。詎楊昌
    仁竟基於傷害之犯意，於同日10時23分許，在上開社區電梯
    內，以肩膀撞擊莊佳興之胸部，嗣於同日10時27分許，接續
    在上開社區1樓大廳處，以腳踢莊佳興，致莊佳興受有上下
    嘴唇擦挫傷、前胸挫傷、右前臂擦挫傷、左大腿挫傷等傷害
    。
二、證據名稱：
(一)被告楊昌仁於警詢、偵查之供述及本院準備程序中之自白。
(二)證人即告訴人莊佳興於警詢及偵查中之證述。
(三)告訴人之東元醫療社團法人東元綜合醫院診斷證明書、監視
    器翻拍照片、監視器影像光碟。　　
三、法律適用：
　　核被告所為，係犯刑法第277條第1項之傷害罪。被告先後於
    密接之時間地點、以相同手段，侵害同一法益，各次舉動之
    獨立性極為薄弱，依一般社會健全觀念，難以強行分離，以
    視為數個舉動之接續施行，合為包括之一行為予以評價，論
    以接續犯之包括一罪為適當。
四、量刑審酌：
　　爰以行為人之責任為基礎，審酌被告僅因細故與告訴人產生
    糾紛，竟不思理性解決，反以上開方式致告訴人成傷，侵害
    告訴人之身體法益，是其所為實值非難，然兼衡被告犯後終
    知坦承犯行，態度尚非不佳，暨被告自陳高職畢業之教育智
    識程度、從商、經濟狀況小康（院訴卷第28頁）、及其前科
    、素行等一切情狀，量處如主文所示之刑，並諭知易科罰金
    之折算標準。　
五、依刑事訴訟法第449條第2項，逕以簡易判決處刑如主文。
六、如不服本判決，應於收受送達判決之日起20日內，向本院提
    起上訴（須附繕本）。
本案經檢察官洪期榮提起公訴，由檢察官邱宇謙到庭執行職務。
中　　華　　民　　國　　111 　年　　5 　　月　　25　　日
                  新竹簡易庭  法　官  李建慶
以上正本證明與原本無異。  
如不服本判決應於收受送達後20日內向本院提出上訴書狀，並應
敘述具體理由；其未敘述上訴理由者，應於上訴期間屆滿後20日
內向本院補提理由書（均須按他造當事人之人數附繕本）「切勿
逕送上級法院」。告訴人或被害人如對於本判決不服者，應具備
理由請求檢察官上訴，其上訴期間之計算係以檢察官收受判決正
本之日期為準。
中　　華　　民　　國　　111 　年　　5 　　月　　26　　日
                              書記官  張慧儀
附錄本判決論罪法條：
刑法第277條第1項
傷害人之身體或健康者，處5年以下有期徒刑、拘役或50萬元以
下罰金。